臺灣士林地方法院小額民事判決
111年度士小字第2259號
原      告  羅宇橋  



被      告  吳慶松  


上列當事人間因被告過失傷害案件（111年度審交簡字第243號）
，原告提起刑事附帶民事訴訟請求損害賠償事件（111年度審交
附民字第371號），經本院刑事庭裁定移送前來，於民國111年11
月25日言詞辯論終結，本院判決如下：
    主  文
被告應給付原告新臺幣壹萬玖仟貳佰玖拾元，及自民國一百一十
一年十一月二十一日起至清償日止，按年息百分之五計算之利息
。
原告其餘之訴及假執行之聲請均駁回。
訴訟費用新臺幣壹仟元，其中新臺幣參佰參拾參元由被告負擔，
餘由原告負擔。
本判決原告勝訴部分得假執行。
    事實及理由要領
一、被告經合法通知無正當理由未於言詞辯論期日到場，核無民
    事訴訟法第386 條所列各款情形，爰依原告聲請，由其一造
    辯論而為判決。
二、原告起訴主張：被告於民國111年1月8日19時20分許，騎乘
    車牌號碼000-000號普通輕型機車（下稱A車），沿臺北市北
    投區致遠一路2段由北往南方向行駛，行經致遠二路與石牌
    路1段交岔路口，欲左轉石牌路1段時，本應注意轉彎車應讓
    直行車先行及轉彎車未達路口中心處不得占用來車車道搶先
    左轉，且依當時情形，並無不能注意之情事，竟疏未注意，
    貿然跨越分向限制線占用對向車道搶先左轉，適有原告騎乘
    車牌號碼000-0000號普通重型機車（下稱B車）沿同路段由
    南往北方向駛至上開路口，見狀避煞不及，B車車頭因而擦
    撞A車右側車身，致原告人車倒地，並受有右側手部擦傷、
    右側大腿擦傷、右側膝部擦傷等傷害，B車亦因而受有損害
    。經送廠估修後，修復費用共新臺幣（下同）28,850元（含
    托運費用：600元及零件費用：28,250元）。被告所為上開
    不法侵害原告身體權及財產權之行為，已使原告精神上產生
    莫大痛苦。總計被告應賠償伊86,045元【計算式：480元（
    醫療費用）＋28,850元（B車修繕費用）＋1,200元（照護費用
    ）＋23,515元（不能工作薪資損失）＋32,000元（精神慰撫金
    ）＝86,045元】。為此，爰依侵權行為法律關係提起本件訴
    訟等語，並聲明：被告應給付原告86,045元，及自起訴狀繕
    本送達翌日起至清償日止，按年息5％計算之利息；並願供擔
    保請准宣告假執行。
三、按因故意不法侵害他人之權利者，負損害賠償責任；不法侵
    害他人之身體或健康者，對於被害人因此喪失或減少勞動能
    力或增加生活上之需要時，應負損害賠償責任；不法侵害他
    人之身體、健康者，被害人雖非財產上之損害，亦得請求賠
    償相當之金額。民法第184 條第1 項、第193 條第1 項、第
    195 條第1 項分別定有明文。原告主張被告於上開時、地，
    有前開過失行為，致原告受有上開傷勢，B車亦因而受損之
    事實，業據提出所述相符之起訴書、診斷證明書、醫療費用
    收據、估價單、免用統一發票收據及照護費用收據等件為證
    ，且被告上開過失不法侵權行為，前經原告提起傷害刑事告
    訴，由臺灣士林地方檢察署檢察官以111年度偵字第9710號
    提起公訴，為本院以111年度審交簡字第243號判決，判處被
    告拘役30日在案。而被告經合法通知未於言詞辯論期日到場
    陳述，亦未提出答辯狀為爭執，本院審酌上開證據，應堪認
    原告之主張為真實。是本件被告確有上開過失不法侵權行為
    ，致原告受有前開損害，原告依據侵權行為法律關係請求被
    告賠償，自屬有據。茲本院審酌原告前開各項損害賠償請求
    有無理由？析述如下：
（一）醫藥費用部分：
      原告主張其因被告之上開不法侵害行為而支出480元醫療
      費用之事實，業據提出與所述相符之診斷證明書及醫療費
      用收據為證，該等費用核屬本件原告因被告不法侵權行為
      受傷就醫治療所支出之必要費用，自應准許。
（二）B車維修費用部分：
      按因故意或過失，不法侵害他人之權利者，負損害賠償責
      任，民法第184條第1項前段定有明文。又依民法第196條
      規定，不法毀損他人之物者，被害人得請求其物因毀損所
      減少之價額，而所謂賠償物被毀損所減少之價額，得以修
      復費用為估定標準，但以必要者為限（最高法院77年度第
      9次民事庭會議決議參照）。是本件原告因被告駕駛A車之
      過失行為致B車受損，以修理費作為減少價額之依據，請
      求被告賠償，自為法所許。據原告所提估價單，B車之修
      復費用為28,850元（其中托運費用：600元、零件費用：2
      8,250元）。然而以新零件更換舊零件之零件折舊部分非
      屬必要費用，應予扣除。查B車係於109年6月15日出廠使
      用（依法推定為該月15日），有車號查詢車籍資料在卷可
      按，依行政院所頒固定資產耐用年數表及固定資產折舊率
      表規定，機械腳踏車耐用年數為3年，依定率遞減法每年
      應折舊千分之五百三十六，而自該車領照使用日，參酌「
      營利事業所得稅查核準則」第95條第6項規定「固定資產
      提列折舊採用平均法或定率遞減法者，以1年為計算單位
      ，其使用期間未滿1年者，按實際使用之月數相當於全年
      之比例計算之，不滿1月者，以1月計」，至發生本件交通
      事故之日即111年1月8日為止，B車實際使用即折舊年數為
      1年7月，故原告就更換零件部分，所得請求被告賠償之範
      圍，扣除如附表計算書所示之折舊值後，應以9,010元為
      限，加上其餘非屬零件之托運費用600元，共計9,610元。
（三）照護費用部分：
      原告主張其因被告之上開不法侵害行為而支出1,200元照
      護費用之事實，業據提出與所述相符之診斷證明書及照護
      費用收據為證，該等費用核屬本件原告因被告不法侵權行
      為受傷就醫期間所支出之必要費用，自應准許。
（四）不能工作薪資損失部分：
      原告主張其因被告上開過失不法侵權行為受傷，而不能正
      常工作，因而受有不能工作之薪資損害23,515元云云，惟
      本院審酌本件原告所受右側手部擦傷、右側大腿擦傷、右
      側膝部擦傷等傷害，多為皮外傷，該等傷勢尚屬輕微，且
      原告提出之臺北市立聯合醫院（陽明院區）診斷證明書（
      見本院卷第32頁），醫師囑言僅記載原告於111年1月8日
      至該院急診室急診，並未記載原告因受前開傷勢而不能工
      作，以及所需休養時間為若干。爰認原告此部分之請求，
      舉證不足，應予駁回。
（五）精神慰撫金部分：
      按因故意或過失，不法侵害他人之權利者，負損害賠償責
      任；不法侵害他人之不法侵害他人之身體、健康，被害人
      雖非財產上之損害，亦得請求賠償相當之金額，民法第18
      4條第1項前段、第195條第1項前段分別定有明文。又法院
      對於非財產上損害之酌定，應斟酌雙方之身份、地位、資
      力與加害之程度及其他各種情形核定相當之數額，其金額
      是否相當，自應依實際加害情形與被害人所受之痛苦及雙
      方之身份、地位、經濟狀況等關係決定之（最高法院85年
      臺上字第460號民事裁判意旨參照）。本件原告主張被告
      上開過失行為，不法侵害原告之身體法益之事實，堪認屬
      實，已如上述。本院審酌原告因被告之不法侵害行為所受
　　　傷勢，尚屬輕微，兼衡雙方當事人身份、地位及經濟能力
      、加害程度及原告所受損害等一切情狀後，認原告請求被
      告賠償精神慰撫金32,000元尚屬過高，認為原告請求精神
      上之損害賠償以8,000元為適當，逾此範圍之請求，即非
      有據。
（六）綜上所述，本件原告所受損害之金額應為19,290元（醫療
      費用：480元＋B車修繕費用：9,610元＋照護費用：1,200元
      ＋精神慰撫金8,000元＝19,290元）。
四、從而，原告依侵權行為損害賠償法律關係，請求被告給付19
    ,290元，及自起訴狀繕本送達翌日（即111 年11 月21日）
    起至清償日止，按年息5％計算之利息，為有理由，應予准許
    ，逾此部分之請求，為無理由，應予駁回。原告之訴駁回部
    分，其假執行之聲請即失所附麗，應併駁回，併此敘明。
五、本件原告勝訴部分，係就民事訴訟法第436 條之8 第1 項適
    用小額程式所為被告部分敗訴之判決，依同法第436 條之20
    規定，應依職權就原告勝訴部分宣告假執行。至原告敗訴部
    分，其所為假執行之聲請，失所附麗，應予駁回。另應依職
    權確定B車修理費用之訴訟費用為1,000 元，其中333 元應
    由被告負擔，餘由原告負擔。又本件原告所請求之給付，就
    有關醫療費用、照護費用、不能工作薪資損失及精神賠償部
    分，係刑事附帶民事訴訟經刑事合議庭裁定移送本庭，依法
    免納裁判費，附此敘明。
中　　華　　民　　國　　111 　年　　11　　月　　30　　日
                  士林簡易庭法  官 張明儀
以上正本係照原本作成。
如不服本判決，應於送達後20日內，向本院提出上訴狀，並表明
上訴理由（上訴理由應表明一、原判決所違背之法令及具體內容
。二、依訴訟資料可認為原判決有違背法令之具體事實。），如
於本判決宣示後送達前提起上訴者，應於判決送達後20日內補提
上訴理由書（須附繕本），如未於上訴後20日內補提合法上訴理
由書，法院得逕以裁定駁回上訴。
中　　華　　民　　國　　111 　年　　11　　月　　30　　日
                            書記官  劉彥婷
附錄：
一、民事訴訟法第436條之24第2項：
    對於小額程式之第一審裁判上訴或抗告，非以其違背法令為
    理由，不得為之。
二、民事訴訟法第436條之25：
    上訴狀內應記載上訴理由，表明下列各款事項：
    (一)原判決所違背之法令及其具體內容。
    (二)依訴訟資料可認為原判決有違背法令之具體事實。　　
附表
-----
折舊時間           金額
第1年折舊值        28,250×0.536=15,142
第1年折舊後價值    28,250-15,142=13,108
第2年折舊值        13,108×0.536×(7/12)=4,098
第2年折舊後價值    13,108-4,098=9,010